【裁判字號】    97,交訴,117
【裁判日期】    980112
【裁判案由】    業務過失致死
【裁判全文】
臺灣臺北地方法院刑事判決             97年度交訴字第117號
公  訴  人  臺灣臺北地方法院檢察署檢察官
被      告  甲○○
選任辯護人  吳慶隆律師
            袁瑞成律師
上列被告因業務過失致死案件，經檢察官提起公訴（97年度調偵
字第496號），因被告於準備程序中就被訴事實為有罪之陳述，
本院依簡式審判程序審理，判決如下：
    主  文
甲○○犯業務過失致人於死罪，處有期徒刑陸月，如易科罰金，
以新臺幣壹仟元折算壹日，減為有期徒刑參月，如易科罰金，以
新臺幣壹仟元折算壹日，緩刑貳年。
    事  實
一、甲○○為台北汽車客運股份有限公司營業大客車司機，為從
    事駕駛業務之人，於民國95年8月16日上午8時30分許，駕駛
    車牌號碼655-FA號營業大客車，沿臺北縣新店市○○路○段
    北往南方向行駛於內車道，行經該安和路3段151號前公車站
    前，應注意變換車道時，應讓直行車先行，並不得任意在車
    道上停車供乘客上、下車，而依當時日間、天候晴、視距良
    好，無障礙物，並無不能注意之情事，竟疏未注意，貿然變
    換至外車道，並突踩煞車停車於內、外側車道間讓乘客上、
    下車，適有童錦聰亦酒後（經抽血檢驗之酒精濃度高達323.
    2mg/ dl) 不能安全駕駛而騎乘車牌號碼VB5-279號輕型機車
    ，在該大客車之後行近，旋因酒後反應較慢及閃避不及而追
    撞該大客車左後方保險桿，致童錦聰人車倒地，受有心肺衰
    竭、急性呼吸窘迫症、頭部外傷併臉部撕裂傷、頸椎受傷、
    四肢癱瘓及左6、7、8肋骨骨折等傷害，經送醫急救，延至9
    5年8月23日因多重器官衰竭而不治死亡。甲○○於肇事後，
    即報警並於處理員警到場處理時承認為肇事人而自首。
二、案經臺北縣政府警察局新店分局報告臺灣臺北地方法院檢察
    署檢察官偵查起訴。
    理  由
一、訊據被告甲○○對於前揭時地駕車肇事之事實坦承不諱，核
    與被害人童錦聰配偶即告訴人乙○○指述及證人蔡金釧證述
    之情節相符，且有臺北縣政府警察局新店分局道路交通事故
    初步分析研判表1紙（詳95年度偵字第17898號偵查卷第45頁
    ）、臺北縣政府警察局新店分局交通分隊A1、A2類道路交通
    事故調查報告表（草圖）、現場圖、道路交通事故調查報告
    表(一)、(二)、臺北地檢署相驗屍體證明書1紙、現場照片26張
    、另案97年度偵緝字第973號（第85-88頁）中華車輛交通事
    故鑑定技術研究學會函、臺北縣政府警察局新店分局道路交
    通事故肇事人自首情形紀錄表1紙（詳95年度偵字第17898號
    偵查卷第37頁）附卷可稽，足以佐證被告任意性自白為真實
    。被害人童錦聰確因本件車禍受傷死亡，亦經臺灣臺北地方
    法院檢察署檢察事務官會同檢驗員相驗明確，製有相驗屍體
    證明書、驗斷書及勘驗筆錄等在卷可憑（詳95年度相字第65
    2號相驗卷第44頁、第45頁至第50頁、第41頁）。按「汽車
    在同向2車道以上之道路，除應依標誌或標線之指示行駛外
    ... 變換車道時，應讓直行車先行... 」、「臨時停車時，
    應依車輛順行方向緊靠道路右側，但單行道應緊靠路邊停車
    。其右側前後輪胎外側距離緣石或路面邊緣不得逾60公分，
    但大型車不得逾1公尺．．」，道路交通安全規則第98條第1
    項第6款、第111條第2項分別定有明文。被告駕駛該大客車
    自應注意上開道路交通安全規定，且依其狀況，又非不能注
    意，竟疏不注意以致肇事，致被害人死亡，被告顯有業務上
    過失，且其業務過失行為與被害人死亡間，具有相當因果關
    係，被告犯行堪以認定，應依法論科。
二、核被告所為，係犯刑法第276條第2項之業務過失致死罪。經
    查本件車禍於報案時未報明肇事人姓名，臺北縣政府警察局
    新店分局交通分隊警員蕭有正經勤務中心指揮前往處理，有
    臺北縣政府警察局新店分局道路交通事故肇事人自首情形紀
    錄表附卷足憑（詳95年度偵字第17898號偵查卷第37頁），
    堪認被告犯本罪後，在有偵查犯罪職權之機關未發覺犯人為
    何人前，即自首為肇事人，且於事後接受審判，核符刑法第
    62條前段規定自首之要件，依該條規定減輕其刑。爰審酌被
    告為職業公車駕駛，駕駛公車疏未注意道路交通安全規定，
    未讓直行車先行，並在車道上停車供乘客上、下車，致被害
    人童錦聰因車禍傷重不治死亡，惟本件被害人經抽血檢驗，
    其酒精濃度高達323.2mg/  dl，已達酒醉不能安全駕駛動力
    車輛之嚴重程度，是被害人於本件車禍之發生，顯然與有重
    大過失，被告於本件車禍發生當時，積極報警聯絡救護車以
    救助被害人，事後已與被害人家屬達成和解，並同意賠償給
    付新臺幣250000元，除已給付150000元外，另100000元再分
    期給付（見本院卷第48頁和解書），及被告犯後坦承一切，
    深表悔悟，態度良好，及其品行、智識程度等一切情狀，量
    處如主文所示之刑。又查本件被告犯罪時間在民國96年4月2
    4日以前，且非中華民國九十六年罪犯減刑條例第3條第1項
    所定不予減刑之罪，則依該條例第2條第1項第3款、第7條、
    第9條之減刑規定，應減其宣告刑2分之1，並諭知易科罰金
    之折算標準。末查，被告未曾因故意犯罪受有期徒刑以上刑
    之宣告，有臺灣高等法院被告前案紀錄表在卷可稽，被告於
    犯後坦承一切，本院信其經此教訓，當知警惕而無再犯之虞
    ，因認對其所宣告之刑，以暫不執行為適當，依刑法第74條
    第1項第1款規定，併予宣告緩刑2年，以啟自新。
據上論斷，應依刑事訴訟法第273條之1第1項、第299條第1項，
刑法第276條第2項、第74條第1項第1款，第62條前段、第41條第
1項前段，刑法施行法第1條之1，中華民國九十六年罪犯減刑條
例第2條第1項第3款、第7條、第9條，判決如主文。
本案經檢察官申心蓓到庭執行職務。
中    華    民    國    98    年    1    月    12    日
                  刑事第十三庭  法  官  張文俊
以上正本證明與原本無異。
如不服本判決應於收受送達後10日內向本院提出上訴書狀，並應
敘述具體理由；其未敘述上訴理由者，應於上訴期間屆滿後20日
內向本院補提理由書（均須按他造當事人之人數附繕）「切勿逕
送上級法院」。
                                書記官  陳鳳瀴
中    華    民    國    98    年    1    月    12    日
附錄本案論罪科刑法條全文：
中華民國刑法第276條
（過失致死罪）
因過失致人於死者，處2年以下有期徒刑、拘役或2千元以下罰金
。
從事業務之人，因業務上之過失犯前項之罪者，處5年以下有期
徒刑或拘役，得併科3千元以下罰金。


司法院資訊處製作；財團法人民間司法改革基金會備份。
